# 未确认递延所得税资产

提问人：18626626703 时间：2019-04-08 18:14:06
请问一下陈版和各位大侠，我想问一下，报告附注上的未确认递延所得税资产与所得税费-会计利润与所得税费用调整过程有什么勾稽关系吗？谢谢

回答人：chenyiwei
在未发生合并范围变动、适用税率变动等特殊情况时，理论上 “未确认递延所得税资产的可抵扣亏损和可抵扣暂时性差异” 的期末、期初数之差乘以适用税率的乘积，应与所得税费-会计利润与所得税费用调整过程中的 “未确认递延所得税资产的可抵扣亏损和可抵扣暂时性差异的影响” 金额相同。如有差异，应注意获取合理解释。

提问人：18626626703 时间：2019-04-10 10:49:34
陈版，我还想问一下，1. 未确认递延所得税资产的可抵扣亏损是怎么计算的？2. 未确认递延所得税资产的可抵扣亏损需要披露 5 年的可抵扣亏损的期初期末数，这 5 年的期初期末数有什么逻辑关系吗？

回答人：chenyiwei
1 、是税务上的可弥补亏损口径； 2 、以列标题所列日期为基准计算。